臺灣臺北地方法院刑事簡易判決　　　　　100年度簡字第835號
聲　請　人　臺灣臺北地方法院檢察署檢察官
被　　　告　何幼波
　　　　　　陳滄林
上列被告等因重利案件，經檢察官聲請簡易判決處刑（100年度
偵字第835號），本院逕以簡易判決處刑如下：
    主  文
何幼波犯如附表編號1至3、9、10、12至19、21至31、33、34、
36至38、41所示之罪，各處如附表各該編號所示之刑。應執行有
期徒刑有期徒刑肆月，如易科罰金，以新臺幣壹仟元折算壹日。
陳滄林犯如附表編號1、2、4至8、11、15、16、18至21、23、24
、28、30至32、35至37、39、40、42、43所示之罪，各處如附表
各該編號所示之刑。應執行有期徒刑月，如易科罰金，以新臺
幣壹仟元折算壹日。
    事實及理由
一、何幼波（綽號小外婆）係大陸地區人民來臺依親並取得國民
    身分證，與陳滄林（綽號小外公）間，或一人以單獨之犯意
    ，或基於共同之犯意聯絡，於民國94年11月12日起至99年3
    月8日止，乘郁飛桃、周艷芳、張亞萍、李吹芬、丁雅君、
    沃兆青、林銀飛、應賽飛、張偉女、柳素琴、黃國芬、黃愛
    芬、葉文琴等來台依親之大陸地區女子急需款項週轉之急迫
    狀態，以如附表所示借款方式，預扣第1期利息，且要求張
    亞萍等借款人簽立與借款金額同額之本票、書立借條及質押
    大陸通行證件之借款方式，貸以如附表所示之借款金額，而
    向該等債務人分別收取與原本顯不相當如附表所示借款利息
    為週年利率96%至120%不等之重利，並已向張亞萍等借款人
    取得如附表所示之還款金額。案經新北市政府警察局報告臺
    灣臺北地方法院檢察署偵查而聲請簡易判決處刑。
二、上開事實，業據被告何幼波、陳滄林於偵查時坦承不諱（見
    99年度偵字第24464號偵查卷第172頁），並據附表所示借款
    人於警詢時指訴綦詳，另有被害人張亞萍提出之98年6月8日
    郵政國內匯款執據1張附卷可查，堪認被告2人前開任意性自
    白與事實相符，應可採信。綜上，本案事證明確，被告2人
    所為附表所示重利犯行，堪以認定，應依法論科。
三、論罪科刑理由：
  (一)核被告何幼波、陳滄林如附表所為，均係犯刑法第344條之
    重利罪。
  (二)被告2人共同或分別收受附表所示各借款人每月所繳納與原
    本顯不相當之重利，其等於借款時預扣第1期利息及借款後
    每月向借款人取得利息之行為，係分別基於同一重利犯意下
    之接續行為，分別各僅侵害一個法益，各只論以一罪。又附
    表編號1至4所示犯行，雖係被告何幼波、陳滄林共同先後於
    94 年11月12日、94年11月18日借款給被害人張亞萍，被告
    何幼波於95年5月某日借款給被害人黃國芬，及被告陳滄林
    於95年6月某日借款給黃國芬，惟被告何幼波、陳滄林係共
    同或分別接續收取被害人張亞萍、黃國芬所繳納與原本不相
    當之重利至97年7月及同年10月，是其等重利行為係完成於
    97年7月及同10月，已在95年7月1日刑法條文修正施行後，
    應適用現行刑法，無新舊法比較之問題，併此敘明。
  (三)附表編號1、2、15、16、18、19、21、23、24、28、30、
    31、36、37所示重利犯行，被告何幼波、陳滄林2人
    具有犯意聯絡及行為分擔，為共同正犯。
  (四)按「94年2月2日修正公布（95年7月1日施行）前刑法所謂常
    業犯，係指行為人以從事某特別犯罪構成要件行為，而獲取
    財物或不法利益，並恃以維生者而言。乃學理上所稱集合犯
    之一種，除行為人主觀上具有包括之犯意外，其客觀之各行
    為間，須具有一定程度之時間或空間密接性，依社會通念認
    為以包括之一罪視之較為合理，即應以常業犯評價之，故常
    業犯特重賴以維生之主觀條件。刑法修正後，已將常業犯之
    規定予以刪除，考其立法旨趣，係因對於多次原可獨立評價
    之行為，僅論以一罪，不無鼓勵犯罪之嫌，並與國民對於法
    律之感情相悖，故應採一罪一罰。是就集合犯之觀念，於判
    斷時不能無限擴張，除仍應受社會通念之支配外，尤應注意
    其公平性、合理性，使與經驗法則、論理法則及比例原則相
    適合，否則即與上揭修法精神不符。原判決理由貳、七之１
    以：修正刑法刪除第345條常業重利罪之規定，若適用修正
    刑法之規定，因侵害不同被害人法益，時間明顯可分，並無
    接續犯適用，且多次重利罪亦非立法者所預設本質上為數行
    為反覆實行之集合犯，應係各別犯意，分論併罰。修正刑法
    雖已刪除常業重利罪規定，然前此之重利犯行，適用修正前
    刑法第345條之常業重利罪，對被告較為有利。因而仍論以
    修正前刑法第345條之常業重利罪。適用法則並無違誤，不
    得任意指為違法」（最高法院98年度台上字4200號判決意旨
    參照）。本件被告2人分別或共同所為重利犯行，時間長達
    近4年，次數多達43次，個別犯行時間均明顯可分，被害人
    亦不相同，放款之金額、利率、期間均不相同，客觀上各行
    為間，並不具有一定程度之時間或空間密接性，顯非基於同
    一犯意為反覆實行之集合犯，被告何幼波所犯如附表編號1
    至3、9、10、12至19、21至31、33、34、36至38、41所示重
    利罪，及被告陳滄林所犯如附表編號1、2、4至8、11、15、
    16、18至21、23、24、28、30至32、35至37、39、40、42、
    43所示重利罪，均犯意各別，行為互殊，應予分論併罰。檢
    察官聲請聲請簡易判決處刑書認為被告何幼波、陳滄林所為
    如附表所列重利行為，應評價為集合犯，屬實質一罪，尚有
    未洽，附此敘明。
  (四)爰審酌附表所列借款人固係自願向被告何幼波、陳滄林借款
    ，惟被告何幼波、陳滄林係利用他人有急迫之情貸放金錢以
    取得與原本顯不相當之重利，並藉以牟利，所為非是，應予
    相當之非難，惟念被告何幼波、陳滄林犯後尚知坦承犯行，
    尚有多筆債權未回收，且被告2人已與附表所列被害人（即
    借款人）達成民事和解，被害人均表示願宥恕被告2人（此
    有撤回和解認諾書、撤銷告訴狀在卷可稽，見同上偵查卷第
    156至160頁），並兼衡被告2人犯罪之動機、目的、手段、
    所生損害等一切情狀，認被告2人與檢察官之求刑尚屬允妥
    ，爰依檢察官及被告等所請，分別量處如附表各該編號所示
    之刑，並各定其應執行之刑，暨諭知易科罰金之折算標準。
  (五)又被告陳滄林所為如附表編號6、7所示重利行為及被告何幼
    波所為如附表編號9、10、13所示重利行為之完成犯罪時間
    均在96年4月24日以前，且合於中華民國九十六年罪犯減刑
    條例之減刑條件，爰依該條例第2條第1項第3款之規定，各
    減其刑期至二分之一，並諭知易科罰金之折算標準。至附表
    編號1至5、8、11、12所示之重利行為，雖放款時間在96年4
    月24日以前，惟被告2人接續收取與原本顯不相當重利之行
    為係完成在96年4月24日之後，故無上開減刑條例之適用，
    亦附此敘明。
四、據上論斷，依刑事訴訟法第449條第1項前段、第3項、第451
    條之1第1項，刑法第28條、第344條、第41條第1項前段、第
    51條第5款，刑法施行法第1條之1，中華民國罪犯減刑條例
    第2條第1項第3款、第7條、第9條、第11條，逕以簡易判決
    處刑如主文。
五、本件係依刑事訴訟法第451條之1之請求所為之科刑判決，不
    得上訴。
中    華    民    國    100    年    4    月    29    日
                        刑事第十二庭  法  官  陳慧萍
以上正本證明與原本無異。
                                      書記官  黃慧怡
中    華    民    國    100    年    4    月    29    日
附錄本案論罪科刑法條全文：
中華民國刑法第344條
乘他人急迫、輕率或無經驗貸以金錢或其他物品，而取得與原本
顯不相當之重利者，處1年以下有期徒刑、拘役或科或併科1千元
以下罰金。
附表：
┌──┬───┬───┬─────────────────┬──────────┐
│編號│行為人│借款人│借款之時間、地點、金額（新臺幣，下│    罪名及宣告刑    │
│    │      │      │同）、方式及借款人已還款金額      │                    │
├──┼───┼───┼─────────────────┼──────────┤
│1   │何幼波│張亞萍│於94年11月12日，張亞萍在臺北市萬華│何幼波、陳滄林共同乘│
│    │陳滄林│      │區○○街，向何幼波及陳滄林借款10萬│他人急迫貸以金錢，而│
│    │      │      │元，預扣第1個月1萬元利息，實際僅取│取得與原本顯不相當之│
│    │      │      │得現金9萬元，約定月息10%（換算相當│重利，各處有期徒刑貳│
│    │      │      │週年利率120%），並簽立面額10萬元之│月，如易科罰金，均以│
│    │      │      │本票1紙及書立借條，且質押證件，於 │新臺幣壹仟元折算壹日│
│    │      │      │還清借款前，不得取回。張亞萍於借款│。                  │
│    │      │      │後，按月繳納利息予陳滄林，迄97年7 │                    │
│    │      │      │月，計已接續繳納共30萬元利息給何幼│                    │
│    │      │      │波及陳滄林，嗣因無力還款，而未再付│                    │
│    │      │      │息，亦未償還本金。                │                    │
├──┼───┼───┼─────────────────┼──────────┤
│2   │何幼波│張亞萍│於94年11月18日，張亞萍在臺北市萬華│何幼波、陳滄林共同乘│
│    │陳滄林│      │區○○街，向何幼波及陳滄林借款10萬│他人急迫貸以金錢，而│
│    │      │      │元，預扣第1個月1萬元利息，實際僅取│取得與原本顯不相當之│
│    │      │      │得現金9萬元，約定月息10%（換算相當│重利，各處有期徒刑貳│
│    │      │      │週年利率120%），並簽立面額10萬元之│月，如易科罰金，均以│
│    │      │      │本票1紙及書立借條，且質押證件，於 │新臺幣壹仟元折算壹日│
│    │      │      │還清借款前，不得取回。張亞萍於借款│。                  │
│    │      │      │後，按月繳納利息之何幼波及陳滄林，│                    │
│    │      │      │迄97年7月，計已接續繳納共30萬元利 │                    │
│    │      │      │息給何幼波及陳滄林，嗣因無力還款，│                    │
│    │      │      │而未再付息，亦未償還本金。        │                    │
├──┼───┼───┼─────────────────┼──────────┤
│3   │何幼波│黃國芬│於95年5月某日，黃國芬在臺北市萬華 │何幼波乘他人急迫貸以│
│    │      │      │區○○街附近，向何幼波借款5萬元， │金錢，而取得與原本顯│
│    │      │      │預扣1個月5,000之利息，實際僅取得4 │不相當之重利，處有期│
│    │      │      │萬5,000元現金，約定月息10%（換算相│徒刑貳月，如易科罰金│
│    │      │      │當週年利率120%），並簽立面額5萬元 │，以新臺幣壹仟元折算│
│    │      │      │之本票1紙及書立借條，且質押證件， │壹日。              │
│    │      │      │於還清借款前，不得取回。迄97年10月│                    │
│    │      │      │間，黃國芬已接續繳納27個月共13萬  │                    │
│    │      │      │5,000元利息給何幼波，嗣因無力還款 │                    │
│    │      │      │，而未再付息，亦未償還本金。      │                    │
├──┼───┼───┼─────────────────┼──────────┤
│4   │陳滄林│黃國芬│於95年6月某日，黃國芬在臺北市萬華 │陳滄林乘他人急迫貸以│
│    │      │      │區○○街與中華路口，向陳滄林借款3 │金錢，而取得與原本顯│
│    │      │      │萬元，預扣1個月5,000元之利息，實際│不相當之重利，處有期│
│    │      │      │僅取得現金2萬7,000元，約定月息10% │徒刑貳月，如易科罰金│
│    │      │      │（換算相當週年利率120%），並簽立面│，以新臺幣壹仟元折算│
│    │      │      │額3萬元之本票1紙及書立借條，且質押│壹日。              │
│    │      │      │證件，於還清借款前，不得取回。迄97│                    │
│    │      │      │年10月間，黃國芬已接續繳納26個月共│                    │
│    │      │      │13萬元之利息給陳滄林，嗣因無力還款│                    │
│    │      │      │，而未再付息，且本金迄未清償。    │                    │
├──┼───┼───┼─────────────────┼──────────┤
│5   │陳滄林│黃愛芬│於94年5月間某日，在臺北市萬華區長 │陳滄林乘他人急迫貸以│
│    │      │      │沙街2段11號11樓之5，向陳滄林借款20│金錢，而取得與原本顯│
│    │      │      │萬元，預扣1個月2萬元之利息，實際僅│不相當之重利，處有期│
│    │      │      │取得現金18萬元，約定月息10%（換算 │徒刑貳月，如易科罰金│
│    │      │      │相當週年利率120%），並簽立面額20萬│，以新臺幣壹仟元折算│
│    │      │      │元之本票1紙及書立借條，且質押證件 │壹日。              │
│    │      │      │，於還清借款前，不得取回。嗣黃愛芬│                    │
│    │      │      │按月於每月20日接續繳付利息給陳滄林│                    │
│    │      │      │，並於97年3月某日返還其中本金15萬 │                    │
│    │      │      │元，嗣因無力還款，自98年10月起，未│                    │
│    │      │      │再付息，仍有本金5萬未償還。       │                    │
├──┼───┼───┼─────────────────┼──────────┤
│6   │陳滄林│黃愛芬│於95年7月間某日，黃愛芬在臺北市萬 │陳滄林乘他人急迫貸以│
│    │      │      │華區○○街○段11號11樓之5，向陳滄林│金錢，而取得與原本顯│
│    │      │      │借款10萬元，預扣第1個月1萬元利息，│不相當之重利，處有期│
│    │      │      │實際僅取得現金9萬元，約定月息為10%│徒刑貳月，如易科罰金│
│    │      │      │（換算相當週年利率120%），並簽立面│，以新臺幣壹仟元折算│
│    │      │      │額10萬元之本票1紙及書立借條，且質 │壹日，減為有期徒刑壹│
│    │      │      │押大陸通行證件，於還清借款前，不得│月，如易科罰金，以新│
│    │      │      │取回。嗣黃愛芬於借款後1個月內還清 │臺幣壹仟元折算壹日。│
│    │      │      │，共給付11萬元給陳滄林。          │                    │
├──┼───┼───┼─────────────────┼──────────┤
│7   │陳滄林│黃愛芬│於95年8月間某日，黃愛芬在臺北市萬 │陳滄林乘他人急迫貸以│
│    │      │      │華區○○街○段11號11樓之5，向陳滄林│金錢，而取得與原本顯│
│    │      │      │借款10萬元，預扣第1個月1萬元利息，│不相當之重利，處有期│
│    │      │      │實際僅取得現金9萬元，約定月息為10%│徒刑貳月，如易科罰金│
│    │      │      │（換算相當週年利率120%），並簽立面│，以新臺幣壹仟元折算│
│    │      │      │額10萬元之本票1紙及書立借條，且質 │壹日，減為有期徒刑壹│
│    │      │      │押大陸通行證件，於還清借款前，不得│月，如易科罰金，以新│
│    │      │      │取回。嗣黃愛芬於借款後1個月內還清 │臺幣壹仟元折算壹日。│
│    │      │      │，共給付11萬元給陳滄林。          │                    │
├──┼───┼───┼─────────────────┼──────────┤
│8   │陳滄林│黃國芬│於95年9月間某日，黃國芬在臺北市萬 │陳滄林乘他人急迫貸以│
│    │      │      │華區○○路與福州街口，向陳滄林借款│金錢，而取得與原本顯│
│    │      │      │3萬元，預扣第1個月3,000元利息，實 │不相當之重利，處有期│
│    │      │      │際僅取得現金2萬7,000元，約定月息為│徒刑貳月，如易科罰金│
│    │      │      │10%（換算相當週年利率120%），並簽 │，以新臺幣壹仟元折算│
│    │      │      │立面額3萬元之本票1紙及書立借條，且│壹日。              │
│    │      │      │質押大陸通行證件，於還清借款前，不│                    │
│    │      │      │得取回。嗣黃國芬於借款後至97年10月│                    │
│    │      │      │止，按月繳付每月利息各3,000元，共 │                    │
│    │      │      │已接續繳付6萬9,000元之利息給陳滄林│                    │
│    │      │      │，復於98年4月再給付6萬元給陳滄林。│                    │
├──┼───┼───┼─────────────────┼──────────┤
│9   │何幼波│林銀飛│於95年10月間某日，林銀飛在臺北市萬│何幼波乘他人急迫貸以│
│    │      │      │華區○○街○段附近，向何幼波借款30 │金錢，而取得與原本顯│
│    │      │      │萬元，預扣第1個月2萬4,000元利息， │不相當之重利，處有期│
│    │      │      │實際僅取得現金27萬6,000元，約定月 │徒刑貳月，如易科罰金│
│    │      │      │息為8%（換算相當週年利率96%），並 │，以新臺幣壹仟元折算│
│    │      │      │簽立面額30萬元之本票1紙及書立借條 │壹日，減為有期徒刑壹│
│    │      │      │，且質押大陸通行證件，於還清借款前│月，如易科罰金，以新│
│    │      │      │，不得取回。林銀飛於借款後1個月內 │臺幣壹仟元折算壹日。│
│    │      │      │清償該筆借款，共給付34萬8,000元給 │                    │
│    │      │      │何幼波。                          │                    │
├──┼───┼───┼─────────────────┼──────────┤
│10  │何幼波│林銀飛│於95年12月間某日，林銀飛在臺北市萬│何幼波乘他人急迫貸以│
│    │      │      │華區○○街○段附近，向何幼波借款6萬│金錢，而取得與原本顯│
│    │      │      │元，預扣第1個月8,000元利息，實際僅│不相當之重利，處有期│
│    │      │      │取得現金5萬5,200元，約定月息為8%（│徒刑貳月，如易科罰金│
│    │      │      │換算相當週年利率96%），並簽立面額 │，以新臺幣壹仟元折算│
│    │      │      │6萬元之本票1紙及書立借條，且質押大│壹日，減為有期徒刑壹│
│    │      │      │陸通行證件，於還清借款前，不得取回│月，如易科罰金，以新│
│    │      │      │。林銀飛於借款後1個月內清償該筆借 │臺幣壹仟元折算壹日。│
│    │      │      │款，共給付6萬4,800元給何幼波。    │                    │
├──┼───┼───┼─────────────────┼──────────┤
│11  │陳滄林│黃國芬│於95年12月間某日，黃國芬在臺北市萬│陳滄林乘他人急迫貸以│
│    │      │      │華區○○街與中華路口，向陳滄林借款│金錢，而取得與原本顯│
│    │      │      │2萬元，預扣第1個月2,000元利息，實 │不相當之重利，處有期│
│    │      │      │際僅取得現金1萬8,000元，約定月息為│徒刑貳月，如易科罰金│
│    │      │      │10%（換算相當週年利率120%），並簽 │，以新臺幣壹仟元折算│
│    │      │      │立面額2萬元之本票1紙及書立借條，且│壹日。              │
│    │      │      │繼續質押大陸通行證件，於還清借款前│                    │
│    │      │      │，不得取回。嗣黃國芬於借款後至97年│                    │
│    │      │      │10月止，按月繳付每月利息各2,000元 │                    │
│    │      │      │，共已接續繳付4萬元之利息給陳滄林 │                    │
│    │      │      │，迄未清償本金。                  │                    │
├──┼───┼───┼─────────────────┼──────────┤
│12  │何幼波│林銀飛│於96年2月間某日，林銀飛在臺北市萬 │何幼波乘他人急迫貸以│
│    │      │      │華區○○街○段附近，向何幼波借款10 │金錢，而取得與原本顯│
│    │      │      │萬元，預扣第1個月8,000元利息，實際│不相當之重利，處有期│
│    │      │      │僅取得現金9萬2,000元，約定月息為8%│徒刑貳月，如易科罰金│
│    │      │      │（換算相當週年利率96%），並簽立面 │，以新臺幣壹仟元折算│
│    │      │      │額10萬元之本票1紙及書立借條，且質 │壹日。              │
│    │      │      │押大陸通行證件，於還清借款前，不得│                    │
│    │      │      │取回。嗣林銀飛於96年7月間清償本金 │                    │
│    │      │      │及利息，共付14萬元給何幼波。      │                    │
├──┼───┼───┼─────────────────┼──────────┤
│13  │何幼波│林銀飛│於96年3月間某日，林銀飛在臺北市萬 │何幼波乘他人急迫貸以│
│    │      │      │華區○○街○段附近，向何幼波借款10 │金錢，而取得與原本顯│
│    │      │      │萬元，預扣第1個月8,000元利息，實際│不相當之重利，處有期│
│    │      │      │僅取得現金9萬2,000元，約定月息為8%│徒刑貳月，如易科罰金│
│    │      │      │（換算相當週年利率96%），並簽立面 │，以新臺幣壹仟元折算│
│    │      │      │額10萬元之本票1紙及書立借條，且繼 │壹日，減為有期徒刑壹│
│    │      │      │續質押大陸通行證件，於還清借款前，│月，如易科罰金，以新│
│    │      │      │不得取回。林銀飛於96年4月24日以前 │臺幣壹仟元折算壹日。│
│    │      │      │間清償本金及利息，共給付10萬8,000 │                    │
│    │      │      │元給何幼波。                      │                    │
├──┼───┼───┼─────────────────┼──────────┤
│14  │何幼波│張偉女│於96年間，張偉女在臺北市某處，向何│何幼波乘他人急迫貸以│
│    │      │      │幼波借款5萬元，預扣第1個月4,000元 │金錢，而取得與原本顯│
│    │      │      │利息，實際僅取得現金4萬6,000元，約│不相當之重利，處有期│
│    │      │      │定月息為8%（換算相當週年利率96%） │徒刑貳月，如易科罰金│
│    │      │      │，並簽立面額5萬元之本票1紙及書立借│，以新臺幣壹仟元折算│
│    │      │      │條，且質押大陸通行證件，於還清借款│壹日。              │
│    │      │      │前，不得取回。張偉女於借款後至98年│                    │
│    │      │      │7月31日止，按月給付每月利息各4,000│                    │
│    │      │      │元給何幼波，嗣自98年8月1日起，未再│                    │
│    │      │      │給付利息，亦未清償本金。          │                    │
├──┼───┼───┼─────────────────┼──────────┤
│15  │何幼波│葉文琴│於96年5月間某日，葉文琴在臺北市萬 │何幼波、陳滄林共同乘│
│    │陳滄林│      │華區○○街附近，向何幼波及陳滄林借│他人急迫貸以金錢，而│
│    │      │      │款10萬元，預扣第1個月1萬元利息，實│取得與原本顯不相當之│
│    │      │      │際僅取得現金9萬元，約定月息10% （ │重利，各處有期徒刑貳│
│    │      │      │換算相當週年利率120%），並簽立面額│月，如易科罰金，均以│
│    │      │      │10萬元之本票1紙及書立借條，且質押 │新臺幣壹仟元折算壹日│
│    │      │      │大陸通行證件，於還清借款前，不得取│。                  │
│    │      │      │回。葉文琴於借款後，按月付息，嗣於│                    │
│    │      │      │98年7月返還本金，合計共給付15萬元 │                    │
│    │      │      │給何幼波及陳滄林。                │                    │
├──┼───┼───┼─────────────────┼──────────┤
│16  │何幼波│葉文琴│於96年7月間某日，葉文琴在臺北市萬 │何幼波、陳滄林共同乘│
│    │陳滄林│      │華區○○街附近，向何幼波及陳滄林借│他人急迫貸以金錢，而│
│    │      │      │款10萬元，預扣第1個月1萬元利息，實│取得與原本顯不相當之│
│    │      │      │際僅取得現金9萬元，約定月息10%（換│重利，各處有期徒刑貳│
│    │      │      │算相當週年利率120%），並簽立面額10│月，如易科罰金，均以│
│    │      │      │萬元之本票1紙及書立借條，且質押大 │新臺幣壹仟元折算壹日│
│    │      │      │陸通行證件，於還清借款前，不得取回│。                  │
│    │      │      │。葉文琴於借款後，按月給付利息，嗣│                    │
│    │      │      │於98年7月返還本金，合計共給付15萬 │                    │
│    │      │      │元給何幼波及陳滄林。              │                    │
├──┼───┼───┼─────────────────┼──────────┤
│17  │何幼波│林銀飛│於96年8月間某日，林銀飛在臺北市萬 │何幼波乘他人急迫貸以│
│    │      │      │華區○○街○段附近，向何幼波借款5萬│金錢，而取得與原本顯│
│    │      │      │元，預扣第1個月4,000元利息，實際僅│不相當之重利，處有期│
│    │      │      │取得現金4萬6,000元，約定月息為8%（│徒刑貳月，如易科罰金│
│    │      │      │換算相當週年利率96%），並簽立面額 │，以新臺幣壹仟元折算│
│    │      │      │5萬元之本票1紙及書立借條，且質押大│壹日。              │
│    │      │      │陸通行證件，於還清借款前，不得取回│                    │
│    │      │      │。林銀飛於借款後1個月內清償該筆借 │                    │
│    │      │      │款，共給付5萬4,000元給何幼波。    │                    │
├──┼───┼───┼─────────────────┼──────────┤
│18  │何幼波│周艷芳│於96年8月間某日，周艷芳在臺北市萬 │何幼波、陳滄林共同乘│
│    │陳滄林│      │華區○○街附近，向何幼波及陳滄林借│他人急迫貸以金錢，而│
│    │      │      │款10萬元，預扣第1個月1萬元之利息，│取得與原本顯不相當之│
│    │      │      │實際僅取得現金9萬元，約定月息10%（│重利，各處有期徒刑貳│
│    │      │      │換算相當週年利率120%），並簽立面額│月，如易科罰金，均以│
│    │      │      │10萬元之本票1紙及書立借條，且質押 │新臺幣壹仟元折算壹日│
│    │      │      │大陸通行證件，於還清借款前，不得取│。                  │
│    │      │      │回。周艷芳按月給付利息1萬元，接續 │                    │
│    │      │      │繳納共16次合計16萬元利息給何幼波及│                    │
│    │      │      │陳滄林，嗣自97年12月起因無力還款，│                    │
│    │      │      │而未再繳付利息，亦未償還本金。    │                    │
├──┼───┼───┼─────────────────┼──────────┤
│19  │何幼波│葉文琴│於96年8月27日，葉文琴在臺北市萬華 │何幼波、陳滄林共同乘│
│    │陳滄林│      │區○○街附近，向何幼波及陳滄林借款│他人急迫貸以金錢，而│
│    │      │      │10萬元，預扣第1個月8,000元利息，實│取得與原本顯不相當之│
│    │      │      │際僅取得現金9萬2,000元，約定月息  │重利，各處有期徒刑貳│
│    │      │      │8%（換算相當週年利率96%），並簽立 │月，如易科罰金，均以│
│    │      │      │面額10萬元之本票1紙及書立借條，且 │新臺幣壹仟元折算壹日│
│    │      │      │質押大陸通行證件，於還清借款前，不│。                  │
│    │      │      │得取回。葉文琴於借款後，按月付息，│                    │
│    │      │      │嗣於98年7月返還本金，合計共給付20 │                    │
│    │      │      │萬5,000元給何幼波及陳滄林。       │                    │
├──┼───┼───┼─────────────────┼──────────┤
│20  │陳滄林│林銀飛│於97年2月間某日，林銀飛在臺北市萬 │陳滄林乘他人急迫貸以│
│    │      │      │華區○○街○段附近，向陳滄林借款29 │金錢，而取得與原本顯│
│    │      │      │萬元，預扣第1個月2萬3,200元利息， │不相當之重利，處有期│
│    │      │      │實際僅取得現金26萬7,000元，約定月 │徒刑貳月，如易科罰金│
│    │      │      │息為8%（換算相當週年利率92.07%），│，以新臺幣壹仟元折算│
│    │      │      │並簽立面額29萬元之本票1紙及書立借 │壹日。              │
│    │      │      │條，且質押大陸通行證件，於還清借款│                    │
│    │      │      │前，不得取回。林銀飛按月給付利息2 │                    │
│    │      │      │萬3,000元，接續繳納利息共39萬1,000│                    │
│    │      │      │元給陳滄林，嗣自98年8月起因無力還 │                    │
│    │      │      │款，而未再繳付利息，亦未償還本金。│                    │
├──┼───┼───┼─────────────────┼──────────┤
│21  │何幼波│李吹芬│於97年3月間某日，李吹芬在臺北市萬 │何幼波、陳滄林共同乘│
│    │陳滄林│      │華區○○路附近，向何幼波及陳滄林借│他人急迫貸以金錢，而│
│    │      │      │款10萬元，預扣第1個月8,000元之利息│取得與原本顯不相當之│
│    │      │      │，實際僅取得現金9萬2,000元，約定月│重利，各處有期徒刑貳│
│    │      │      │息8%（換算相當週年利率96%），並簽 │月，如易科罰金，均以│
│    │      │      │立面額10萬元之本票1紙及書立借條， │新臺幣壹仟元折算壹日│
│    │      │      │且質押大陸通行證件，於還清借款前，│。                  │
│    │      │      │不得取回。李吹芬按月給付利息8,000 │                    │
│    │      │      │元，接續繳納利息10次合計8萬元利息 │                    │
│    │      │      │給何幼波及陳滄林，並於98年1月償還 │                    │
│    │      │      │該筆本金。                        │                    │
├──┼───┼───┼─────────────────┼──────────┤
│22  │何幼波│郁飛桃│於97年7月間某日，郁飛桃在何幼波之 │何幼波乘他人急迫貸以│
│    │      │      │臺北市○○區○○街租屋處，向何幼波│金錢，而取得與原本顯│
│    │      │      │借款10萬元，預扣第1個月1萬元利息（│不相當之重利，處有期│
│    │      │      │換算相當週年利率120%），實際僅取得│徒刑貳月，如易科罰金│
│    │      │      │現金9萬元，並約定自第2個月起，月息│，以新臺幣壹仟元折算│
│    │      │      │為8%（換算相當週年利率96%），並簽 │壹日。              │
│    │      │      │立面額10萬元之本票1紙，且質押大陸 │                    │
│    │      │      │通行證件，於還清借款前，不得取回。│                    │
│    │      │      │郁飛桃按月給付利息各8,000元，嗣因 │                    │
│    │      │      │無力還款，而自98年10月起未再繳付利│                    │
│    │      │      │息，亦未償還本金。                │                    │
├──┼───┼───┼─────────────────┼──────────┤
│23  │何幼波│丁雅君│於97年間某日，丁雅君在臺北市萬華區│何幼波、陳滄林共同乘│
│    │陳滄林│      │成都路67號10樓之16，向何幼波及陳滄│他人急迫貸以金錢，而│
│    │      │      │林借款6萬元，預扣第1個月5,000元之 │取得與原本顯不相當之│
│    │      │      │利息（換算相當年利率99.6%），實際 │重利，各處有期徒刑貳│
│    │      │      │僅取得現金5萬5,000元，且質押大陸通│月，如易科罰金，均以│
│    │      │      │行證件，於還清借款前，不得取回。丁│新臺幣壹仟元折算壹日│
│    │      │      │雅君按月繳息各5,000元，接續繳納共 │。                  │
│    │      │      │24次合計12萬元利息給何幼波及陳滄林│                    │
│    │      │      │，嗣因無力還款，而自99年1月起，未 │                    │
│    │      │      │再繳付利息，亦未償還本金。        │                    │
├──┼───┼───┼─────────────────┼──────────┤
│24  │何幼波│丁雅君│於97年間某日，丁雅君在臺北市萬華區│何幼波、陳滄林共同乘│
│    │陳滄林│      │成都路67號10樓之16，向何幼波及陳滄│他人急迫貸以金錢，而│
│    │      │      │林借款20萬元，預扣第1個月1萬6,000 │取得與原本顯不相當之│
│    │      │      │元之利息（換算相當年利率96%），實 │重利，各處有期徒刑貳│
│    │      │      │際僅取得現金18萬4,000元，且繼續質 │月，如易科罰金，均以│
│    │      │      │押大陸通行證件，於還清借款前，不得│新臺幣壹仟元折算壹日│
│    │      │      │取回。丁雅君按月繳息各1萬6,000元，│。                  │
│    │      │      │接續繳納共24次、總計38萬4,000元之 │                    │
│    │      │      │利息給何幼波及陳滄林，嗣因無力還款│                    │
│    │      │      │，而自99年3月起，未再繳付利息，亦 │                    │
│    │      │      │未償還本金。                      │                    │
├──┼───┼───┼─────────────────┼──────────┤
│25  │何幼波│沃兆青│於97年4月間某日，沃兆青在臺北市萬 │何幼波乘他人急迫貸以│
│    │      │      │華區○○街○段與中華路口，向何幼波 │金錢，而取得與原本顯│
│    │      │      │借款10萬元，預扣第1個月8,000元之利│不相當之重利，處有期│
│    │      │      │息，實際僅取得現金9萬2,000元，約定│徒刑貳月，如易科罰金│
│    │      │      │月息為8%（換算相當週年利率96%）， │，以新臺幣壹仟元折算│
│    │      │      │並簽立面額10萬元之本票1紙及書立借 │壹日。              │
│    │      │      │條，且質押大陸通行證件，於還清借款│                    │
│    │      │      │前，不得取回。沃兆青按月給付利息  │                    │
│    │      │      │8,000元，至99年5月間，接續給付利息│                    │
│    │      │      │合計共20萬元給何幼波，尚未償還本金│                    │
│    │      │      │。                                │                    │
├──┼───┼───┼─────────────────┼──────────┤
│26  │何幼波│沃兆青│於97年5月間某日，沃兆青在臺北市萬 │何幼波乘他人急迫貸以│
│    │      │      │華區○○路與康定路口曾德火鍋店旁，│金錢，而取得與原本顯│
│    │      │      │向何幼波借款10萬元，預扣第1個月利 │不相當之重利，處有期│
│    │      │      │息5,000元，實際僅取得現金9萬5,000 │徒刑貳月，如易科罰金│
│    │      │      │元，約定月息為5%（換算相當週年利率│，以新臺幣壹仟元折算│
│    │      │      │60%），並簽立面額10萬元之本票1紙及│壹日。              │
│    │      │      │書立借條，且質押大陸通行證件，於還│                    │
│    │      │      │清借款前，不得取回。嗣沃兆清已於借│                    │
│    │      │      │款後1個月內償還該筆借款。         │                    │
├──┼───┼───┼─────────────────┼──────────┤
│27  │何幼波│沃兆青│於97年7月17日，沃兆青在臺北市萬華 │何幼波乘他人急迫貸以│
│    │      │      │區○○路與康定路口，向何幼波借款10│金錢，而取得與原本顯│
│    │      │      │萬元，預扣第1個月利息8,000元，實際│不相當之重利，處有期│
│    │      │      │僅取得現金9萬2,000元，約定月息為8%│徒刑貳月，如易科罰金│
│    │      │      │（換算相當週年利率96%），並簽立面 │，以新臺幣壹仟元折算│
│    │      │      │額10萬元之本票1紙及書立借條，且質 │壹日。              │
│    │      │      │押大陸通行證件，於還清借款前，不得│                    │
│    │      │      │取回。嗣沃兆青按月給付利息，於99年│                    │
│    │      │      │1月時，沃兆青為取回其質押在何幼波 │                    │
│    │      │      │處之大陸許可通行證件以辦理國民身分│                    │
│    │      │      │證，而償還8萬元給何幼波。         │                    │
├──┼───┼───┼─────────────────┼──────────┤
│28  │何幼波│葉文琴│於97年9月8日，葉文琴在臺北市萬華區│何幼波、陳滄林共同乘│
│    │陳滄林│      │成都路某處，向何幼波及陳滄林借款6 │他人急迫貸以金錢，而│
│    │      │      │萬元，預扣第1個月4,800元利息，實際│取得與原本顯不相當之│
│    │      │      │僅取得現金5萬5,200元，約定月息8%（│重利，各處有期徒刑貳│
│    │      │      │換算相當週年利率96%），並簽立面額 │月，如易科罰金，均以│
│    │      │      │6萬元之本票1紙及書立借條，且質押大│新臺幣壹仟元折算壹日│
│    │      │      │陸通行證件，於還清借款前，不得取回│。                  │
│    │      │      │。葉文琴於借款後，按月付息至98年11│                    │
│    │      │      │月，接續給付共7萬2,000元利息給何幼│                    │
│    │      │      │波及陳滄林，嗣因無力還款，而未再繳│                    │
│    │      │      │付利息，亦未清償本金。            │                    │
├──┼───┼───┼─────────────────┼──────────┤
│29  │何幼波│林銀飛│於97年9月間某日，林銀飛在臺北市萬 │何幼波乘他人急迫貸以│
│    │      │      │華區○○街○段附近，向何幼波借款20 │金錢，而取得與原本顯│
│    │      │      │萬元，預扣第1個月1萬8,000元利息， │不相當之重利，處有期│
│    │      │      │實際僅取得現金18萬2,000元，約定月 │徒刑貳月，如易科罰金│
│    │      │      │息為9%（換算相當週年利率108%），並│，以新臺幣壹仟元折算│
│    │      │      │簽立面額20萬元之本票1紙及書立借條 │壹日。              │
│    │      │      │，且質押大陸通行證件，於還清借款前│                    │
│    │      │      │，不得取回。林銀飛按月繳付利息3次 │                    │
│    │      │      │，接續繳納利息共5萬4,000元給何幼波│                    │
│    │      │      │，嗣自98年1月起，因無力還款，而未 │                    │
│    │      │      │再給付利息，亦未清償本金。        │                    │
├──┼───┼───┼─────────────────┼──────────┤
│30  │何幼波│葉文琴│於97年10月19日，葉文琴在臺北市萬華│何幼波、陳滄林共同乘│
│    │陳滄林│      │區○○路某處，向何幼波及陳滄林借款│他人急迫貸以金錢，而│
│    │      │      │6萬元，預扣第1個月4,800元利息，實 │取得與原本顯不相當之│
│    │      │      │際僅取得現金5萬5,200元，約定月息8%│重利，各處有期徒刑貳│
│    │      │      │（換算相當週年利率96%），並簽立面 │月，如易科罰金，均以│
│    │      │      │額6萬元之本票1紙及書立借條，且質押│新臺幣壹仟元折算壹日│
│    │      │      │大陸通行證件，於還清借款前，不得取│。                  │
│    │      │      │回。葉文琴於借款後，按月付息至98年│                    │
│    │      │      │11月，接續給付共7萬2,000元利息給何│                    │
│    │      │      │幼波及陳滄林，嗣因無力還款，而未再│                    │
│    │      │      │繳付利息，亦未清償本金。          │                    │
├──┼───┼───┼─────────────────┼──────────┤
│31  │何幼波│葉文琴│於98年1月24日，葉文琴在臺北市萬華 │何幼波、陳滄林共同乘│
│    │陳滄林│      │區○○路某處，向何幼波及陳滄林借款│他人急迫貸以金錢，而│
│    │      │      │15萬元，預扣第1個月1萬2,000元利息 │取得與原本顯不相當之│
│    │      │      │，實際僅取得現金13萬8,000元，約定 │重利，各處有期徒刑貳│
│    │      │      │月息8%（換算相當週年利率96%），並 │月，如易科罰金，均以│
│    │      │      │簽立面額15萬元之本票1紙及書立借條 │新臺幣壹仟元折算壹日│
│    │      │      │，且質押大陸通行證件，於還清借款前│。                  │
│    │      │      │，不得取回。葉文琴於借款後，接續繳│                    │
│    │      │      │納3期利息共3萬6,000元，並於98年7月│                    │
│    │      │      │償還本金15萬元，合計共給付18萬    │                    │
│    │      │      │6,000元給何幼波及陳滄林，惟尚欠繳4│                    │
│    │      │      │期利息4萬8,000元，仍未清償。      │                    │
├──┼───┼───┼─────────────────┼──────────┤
│32  │陳滄林│黃愛芬│於98年2月間某日，黃愛芬在臺北市萬 │陳滄林乘他人急迫貸以│
│    │      │      │華區○○街附近，向陳滄林借款5萬元 │金錢，而取得與原本顯│
│    │      │      │，預扣第1個月5,000元利息，實際僅取│不相當之重利，處有期│
│    │      │      │得現金4萬5,000元，約定月息為10%（ │徒刑貳月，如易科罰金│
│    │      │      │換算相當週年利率120%），並簽立面額│，以新臺幣壹仟元折算│
│    │      │      │5萬元之本票1紙及書立借條，且質押大│壹日。              │
│    │      │      │陸通行證件，於還清借款前，不得取回│                    │
│    │      │      │。黃愛芬於借款後接續繳付每月利息至│                    │
│    │      │      │98年10月止，嗣自98年11月起，因無力│                    │
│    │      │      │還款，而未再給付利息，亦未清償本金│                    │
│    │      │      │。                                │                    │
├──┼───┼───┼─────────────────┼──────────┤
│33  │何幼波│張偉女│於98年3月間某日，張偉女在臺北市萬 │何幼波乘他人急迫貸以│
│    │      │      │華區○○路135號6樓，向何幼波借款8 │金錢，而取得與原本顯│
│    │      │      │萬元，預扣第1個月6,400元利息，實際│不相當之重利，處有期│
│    │      │      │僅取得現金7萬3,600元，約定月息為8%│徒刑貳月，如易科罰金│
│    │      │      │（換算相當週年利率96%），並簽立面 │，以新臺幣壹仟元折算│
│    │      │      │額8萬元之本票1紙及書立借條，且質押│壹日。              │
│    │      │      │大陸通行證件，於還清借款前，不得取│                    │
│    │      │      │回。張偉女於借款後至98年7月31日止 │                    │
│    │      │      │，按月接續給付每月利息各6,400元給 │                    │
│    │      │      │何幼波，嗣自98年8月1日起，未再給付│                    │
│    │      │      │利息，亦未清償本金。              │                    │
├──┼───┼───┼─────────────────┼──────────┤
│34  │何幼波│張偉女│於98年6月間某日，張偉女在臺北市萬 │何幼波乘他人急迫貸以│
│    │      │      │華區○○路某自助洗衣店，以王紅波為│金錢，而取得與原本顯│
│    │      │      │連帶保證人，向何幼波借款10萬元，預│不相當之重利，處有期│
│    │      │      │扣第1個月8,000元利息，實際僅取得現│徒刑貳月，如易科罰金│
│    │      │      │金9萬2,000元，約定月息為8%（換算相│，以新臺幣壹仟元折算│
│    │      │      │當週年利率96%），並簽立面額10萬元 │壹日。              │
│    │      │      │之本票1紙及書立借條，且質押王紅波 │                    │
│    │      │      │之大陸通行證件，於還清借款前，不得│                    │
│    │      │      │取回。張偉女於98年7月31日給付1次利│                    │
│    │      │      │息8,000元，嗣即未再給付利息，亦未 │                    │
│    │      │      │清償本金。                        │                    │
├──┼───┼───┼─────────────────┼──────────┤
│35  │陳滄林│黃愛芬│於98年6月間某日，黃愛芬在臺北市萬 │陳滄林乘他人急迫貸以│
│    │      │      │華區○○街附近，向陳滄林借款6萬元 │金錢，而取得與原本顯│
│    │      │      │，預扣第1個月6,000元利息，實際僅取│不相當之重利，處有期│
│    │      │      │得現金5萬4,000元，約定月息為10%（ │徒刑貳月，如易科罰金│
│    │      │      │換算相當週年利率120%），並簽立面額│，以新臺幣壹仟元折算│
│    │      │      │6萬元之本票1紙及書立借條，且質押大│壹日。              │
│    │      │      │陸通行證件，於還清借款前，不得取回│                    │
│    │      │      │。黃愛芬於借款後，按月繳付利息，並│                    │
│    │      │      │已清償本金2萬元及接續給付共3萬元之│                    │
│    │      │      │利息給陳滄林，惟自98年11月起，因無│                    │
│    │      │      │力還款，而未再給付利息，亦未清償其│                    │
│    │      │      │餘本金4萬元。                     │                    │
├──┼───┼───┼─────────────────┼──────────┤
│36  │何幼波│李吹芬│於98年7月間某日，李吹芬在臺北市萬 │何幼波、陳滄林共同乘│
│    │陳滄林│      │華區○○路附近，向何幼波及陳滄林借│他人急迫貸以金錢，而│
│    │      │      │款10萬元，預扣第1個月8,000元之利息│取得與原本顯不相當之│
│    │      │      │，實際僅取得現金9萬2,000元，約定月│重利，各處有期徒刑貳│
│    │      │      │息8%（換算相當週年利率96%），並簽 │月，如易科罰金，均以│
│    │      │      │立面額10萬元之本票1紙及書立借條， │新臺幣壹仟元折算壹日│
│    │      │      │且繼續質押大陸通行證件，於還清借款│。                  │
│    │      │      │前，不得取回。李吹芬按月接續繳納利│                    │
│    │      │      │息共3萬元給何幼波及陳滄林，嗣因無 │                    │
│    │      │      │力還款，而自98年12月起，未再繳付利│                    │
│    │      │      │息，亦未償還本金。                │                    │
├──┼───┼───┼─────────────────┼──────────┤
│37  │何幼波│李吹芬│於98年8月間某日，李吹芬在臺北市萬 │何幼波、陳滄林共同乘│
│    │陳滄林│      │華區○○路附近，向何幼波及陳滄林借│他人急迫貸以金錢，而│
│    │      │      │款10萬元，預扣第1個月8,000元之利息│取得與原本顯不相當之│
│    │      │      │，實際僅取得現金9萬2,000元，約定月│重利，各處有期徒刑貳│
│    │      │      │息8%（換算相當週年利率96%），並簽 │月，如易科罰金，均以│
│    │      │      │立面額10萬元之本票1紙及書立借條， │新臺幣壹仟元折算壹日│
│    │      │      │且繼續質押大陸通行證件，於還清借款│。                  │
│    │      │      │前，不得取回。李吹芬按月繳納利息，│                    │
│    │      │      │接續繳納共3萬元利息後，因無力還款 │                    │
│    │      │      │，而自98年12月起，未再繳付利息，亦│                    │
│    │      │      │未償還本金。                      │                    │
├──┼───┼───┼─────────────────┼──────────┤
│38  │何幼波│郁飛桃│於98年8月間某日，郁飛桃在何幼波之 │何幼波乘他人急迫貸以│
│    │      │      │臺北市○○區○○街租屋處，向何幼波│金錢，而取得與原本顯│
│    │      │      │借款10萬元，預扣第1個月8,000元之利│不相當之重利，處有期│
│    │      │      │息，實際僅取得現金9萬2,000元，並約│徒刑貳月，如易科罰金│
│    │      │      │定以「日日會」方式還款，1個月以30 │，以新臺幣壹仟元折算│
│    │      │      │天計，前20天，每天付3,000元，後10 │壹日。              │
│    │      │      │天每天付4,000元，並簽立面額10萬元 │                    │
│    │      │      │本票1紙。郁飛桃依約逐日清償利息及 │                    │
│    │      │      │本金5萬元後，其餘本金5萬元，仍按月│                    │
│    │      │      │接續繳付利息4,000元（換算相當週年 │                    │
│    │      │      │利率96%），嗣再接續繳納4萬4,000元 │                    │
│    │      │      │利息給何幼波後，因無力還款，而自99│                    │
│    │      │      │年6月起未再繳付利息，亦未償還本金 │                    │
│    │      │      │。                                │                    │
├──┼───┼───┼─────────────────┼──────────┤
│39  │陳滄林│柳素琴│於98年9月間某日，柳素琴在臺北市萬 │陳滄林乘他人急迫貸以│
│    │      │      │華區○○路附近，向陳滄林借款10萬元│金錢，而取得與原本顯│
│    │      │      │，預扣第1個月1萬元利息，實際僅取得│不相當之重利，處有期│
│    │      │      │現金9萬元，約定月息為10%（換算相當│徒刑貳月，如易科罰金│
│    │      │      │週年利率120%），並簽立面額10萬元之│，以新臺幣壹仟元折算│
│    │      │      │本票1紙及書立借條，且質押大陸通行 │壹日。              │
│    │      │      │證件，於還清借款前，不得取回。柳素│                    │
│    │      │      │琴於2個月後還款，共給付12萬元予陳 │                    │
│    │      │      │滄林。                            │                    │
├──┼───┼───┼─────────────────┼──────────┤
│40  │陳滄林│柳素琴│於99年1月間某日，柳素琴在臺北市萬 │陳滄林乘他人急迫貸以│
│    │      │      │華區○○路61號10樓走廊上，向陳滄林│金錢，而取得與原本顯│
│    │      │      │借款10萬元，預扣第1個月1萬元利息，│不相當之重利，處有期│
│    │      │      │實際僅取得現金9萬元，約定月息為10%│徒刑貳月，如易科罰金│
│    │      │      │（換算相當週年利率120%），並簽立面│，以新臺幣壹仟元折算│
│    │      │      │額10萬元之本票1紙及書立借條，且質 │壹日。              │
│    │      │      │押大陸通行證件，於還清借款前，不得│                    │
│    │      │      │取回。柳素琴於借款後，給付3次利息 │                    │
│    │      │      │，接續繳納共3萬元利息給陳滄林，嗣 │                    │
│    │      │      │未再給付利息，亦未清償本金。      │                    │
├──┼───┼───┼─────────────────┼──────────┤
│41  │何幼波│郁飛桃│於99年2月12日，郁飛桃帶同友人劉玲 │何幼波乘他人急迫貸以│
│    │      │劉玲兒│兒在何幼波之臺北市○○區○○街租屋│金錢，而取得與原本顯│
│    │      │      │處，以劉玲兒名義，向何幼波借款8萬 │不相當之重利，處有期│
│    │      │      │元，預扣第1個月6,400元之利息，實際│徒刑貳月，如易科罰金│
│    │      │      │取得現金7萬3,600元，均由郁飛桃取走│，以新臺幣壹仟元折算│
│    │      │      │，約定月息8%（換算相當週年利率96% │壹日。              │
│    │      │      │），並由劉玲兒簽立面額10萬元之本票│                    │
│    │      │      │1紙，且質押劉玲兒之大陸通行證件， │                    │
│    │      │      │於還清借款前，不得取回。由郁飛桃按│                    │
│    │      │      │月給付利息6,400元，接續繳納共4次，│                    │
│    │      │      │總計2萬5,600元之利息後，因無力還款│                    │
│    │      │      │，而未再繳付利息，亦未償還本金。  │                    │
├──┼───┼───┼─────────────────┼──────────┤
│42  │陳滄林│應賽飛│於99年2月27日，應賽飛在臺北市萬華 │陳滄林乘他人急迫貸以│
│    │      │      │區○○路135號6樓，向陳滄林借款10萬│金錢，而取得與原本顯│
│    │      │      │元，預扣第1個月5,000元利息，實際僅│不相當之重利，處有期│
│    │      │      │取得現金9萬5,000元，約定月息為5%（│徒刑貳月，如易科罰金│
│    │      │      │換算相當週年利率60%），並簽立面額 │，以新臺幣壹仟元折算│
│    │      │      │10萬元之本票1紙。林銀飛按月接續繳 │壹日。              │
│    │      │      │納每月利息各5,000元給陳滄林，尚未 │                    │
│    │      │      │償還本金。                        │                    │
├──┼───┼───┼─────────────────┼──────────┤
│43  │陳滄林│應賽飛│於99年3月8日，應賽飛在臺北市萬華區│陳滄林乘他人急迫貸以│
│    │      │      │成都路135號6樓，向陳滄林借款5萬元 │金錢，而取得與原本顯│
│    │      │      │，預扣第1個月2,500元利息，實際僅取│不相當之重利，處有期│
│    │      │      │得現金4萬7,500元，約定月息為5%（換│徒刑貳月，如易科罰金│
│    │      │      │算相當週年利率60%），並簽立面額5萬│，以新臺幣壹仟元折算│
│    │      │      │元之本票1紙。林銀飛按月接續繳納利 │壹日。              │
│    │      │      │息各2,500元給陳滄林，尚未償還本金 │                    │
│    │      │      │。                                │                    │
└──┴───┴───┴─────────────────┴──────────┘